【裁判字號】    98,易,1627
【裁判日期】    980625
【裁判案由】    故買贓物
【裁判全文】
臺灣臺中地方法院刑事判決          98年度易字第1627號
公  訴  人  臺灣臺中地方法院檢察署檢察官
被      告  甲  ○
                    國民
                          號（北屯區戶政事務所）
上列被告因故買贓物案件，經檢察官提起公訴（98年度偵字第74
14號），本院判決如下：
    主  文
甲○故買贓物，累犯，處有期徒刑月，如易科罰金，以新臺幣
壹仟元折算壹日。
    事  實
一、甲○素行不佳，前曾犯違反肅清煙毒條例、違反毒品危害防
    制條例等罪，其中於民國（下同）89年間所觸犯違反毒品危
    害防制條例罪，經本院於91年9月12日，以91年度訴字第125
    5號判處有期徒刑8月確定，甫於92年12月19日縮行執行完畢
    。詎仍不知悔改，甲○復於96年11月中旬以後某日，在臺中
    市○○路之某跳蚤市場，明知某不詳年籍姓名之年約30餘歲
    成年男子（並無開設店舖）所出售之ＫＤ耳墬2只（分別價
    值市價約為新臺幣（下同）2萬5000元及8000元）、心型鑽
    石墜子1只（市價約為5萬元，上揭物品，均為賴俊丞、王錦
    梅夫婦所失竊，原起訴事實之贓物鑽石耳環3付，業經公訴
    人聲明減縮。）可能係來路不明贓物，竟以低於市價之1萬
    5000元價格，向該人購得。購得後，於96年12月2日先以1萬
    1000元價格將前開ＫＤ耳墬2只、心型鑽石墜子1只典當於不
    知情之周復興在台中市○區○○路2段24巷15號所經營之「
    中臺當舖」（藉以經由當舖業者鑑定實際價值），之後再於
    翌日隨即贖回後，嗣於96年12月7日將ＫＤ耳墜2只拿至「中
    台當舖」典當，得款4000元，並於97年2月20日將心型鑽石
    墜子1只持售於不知情之徐中漢在台中縣潭子鄉○○村○○
    街71號所經營之「維娜斯名牌珠寶店」，得款2萬元，供己
    花用。其後，徐中漢將上開鑽石墜子放在雅虎奇摩網路上拍
    賣，經製作該鑽石墜子之林文通發現，告知王錦梅報警，因
    而查獲。
二、案經台灣高等法院台中分院檢察署發交臺灣臺中地方法院檢
    察署檢察官偵查起訴。
    理  由
一、按現行刑事訴訟法為保障被告之反對詰問權，排除具有虛偽
    危險性之傳聞證據，以求實體真實之發見，於該法第一百五
    十九條第一項明定被告以外之人於審判外之言詞或書面陳述
    ，除法律有規定者外，不得作為證據。而刑事訴訟法第一百
    五十九條之一至一百五十九條之四有傳聞法則之例外規定，
    且被告以外之人於審判外之陳述，雖不符前四條之規定，而
    經當事人於審判程序同意作為證據，法院審酌該言詞陳述或
    書面陳述作成時之情況，認為適當者，亦得為證據；當事人
    、代理人或辯護人於法院調查證據時，知有第一百五十九條
    第一項不得為證據之情形，而未於言詞辯論終結前聲明異議
    者，視為有前項之同意，刑事訴訟法第一百五十九條之五定
    有明文。本件檢察官、被告並未就本院以下所引用被告以外
    之人於審判外之陳述有所爭執，且迄於言詞辯論終結前，均
    未主張有刑事訴訟法第一百五十九條第一項不得為證據之情
    形，是應認已同意作為證據，且經本院審酌後，認無不適當
    之情形，應認均有證據能力，合先敘明。
二、訊據被告甲○對於上揭其曾以1萬5000元之代價於台中市○
    ○路某跳蚤市場向年約30餘歲成年男子（並無開設店舖）購
    買本案ＫＤ耳墜2只、心型鑽石墜子1只，並且於購買之前曾
    經用測鑽石所用之儀器測量前開ＫＤ耳墜2只、心型鑽石墜
    子1只確屬真鑽，才予購買，及於96年12月2日有將前開ＫＤ
    耳墜、心型鑽石墜子各1只拿到台中市○區○○路2段24巷15
    號「中台當舖」典當得款1萬1000元，之後再於隔天回贖前
    開典當物品，再於96年12月7日將ＫＤ耳墜2只拿至中台當舖
    典當，得款4000元，並於97年2月20日將心型鑽石墜子1只拿
    至台中縣潭子鄉○○村○○街71號「維娜斯名牌珠寶店」變
    賣得款2萬元等之事實固坦承不諱，然矢口否認有何前揭故
    買贓物之犯行，辯稱：伊係在跳蚤市場公開買受，伊並不知
    購買物品係贓物云云。惟查上揭事實，業據被害人賴俊丞、
    王錦梅指訴及證人周復興、徐中漢、林文通證述綦詳在卷，
    互核所供情節大致相符，並有中台當鋪存根、收當物品登記
    簿、金飾買入登記簿、網路拍賣資料、收當物品資料列印報
    表各1份、贓物認領保管單2紙、照片8張及臺灣高等法院臺
    中分院97年度上易字第2177號刑事判決書1份等在卷足資佐
    證，並經本院調閱臺灣高等法院臺中分院97年度上易字第21
    77號全案卷證查閱在卷。次查前述物品為被害人賴俊丞、王
    錦梅夫婦所失竊，而依被告上揭辯稱，其將所購得之前述物
    品轉售，尚有9000元之價差，以其購買成本與其賺得之價差
    ，顯失比例，足認出售者係急於銷贓，而被告亦疑前述物品
    可能為贓物，始以不成比例價格向該人購買，況被告於購滿
    前，猶知以測鑽石之儀器去測試欲購買之鑽石是否為真鑽，
    顯見其專業程度不低，對於一般真鑽之市價為何，應知之甚
    稔。則其向前述之人，購買前述物品時，對於所購買之物品
    ，難謂無贓物認識。是綜據上述，被告甲○空言否認，所辯
    無非臨訟畏罪飾卸之詞，要無足採，事證已臻明確，被告甲
    ○犯行洵堪認定。
三、核被告甲○所為，係犯刑法第349條第2項故買贓物罪。又被
    告甲○前曾於89年間觸犯違反毒品危害防制條例罪，經本院
    於91年9月12日，以91年度訴字第125 5號判處有期徒刑8月
    確定，甫於92年12月19日縮行執行完畢，此有台灣台中地方
    法院檢察署刑案資料查註紀錄表1份在卷可按，五年以內再
    故意犯本件有期徒刑以上之罪，為累犯，應依刑法第47條第
    1項規定加重其刑。爰審酌被告甲○犯罪之動機、目的、手
    段、品行不佳，詳如前述，此有台灣台中地方法院檢察署刑
    案資料查註紀錄表1份在卷可按、所生危害及犯罪後猶飾詞
    狡賴犯行，毫無悔意，且犯罪後迄今仍未與被害人賴俊丞、
    王錦梅夫婦達成民事和解，取得諒解，犯後態度不佳等一切
    情狀，量處如主文所示之刑，並諭知易科罰金之折算標準，
    以資懲儆。
據上論斷，應依刑事訴訟法第二百九十九條第一項前段、刑法第
三百四十九條第二項、第四十七條第一項、第四十一條第一項前
段、刑法施行法第一條之一第一項、第二項前段，判決如主文。
中    華    民    國    98    年    6     月    25    日
                      刑事第四庭審判長法  官  許金樹
                                      法  官  陳如玲
                                      法  官  洪俊誠
以上正本證明與原本無異。
如不服本判決，應於判決收受送達後10日內向本院提出上訴狀，
上訴於臺灣高等法院臺中分院（並應敘述具體上訴理由及檢附繕
本）。上訴書狀如未敘述上訴理由，應於上訴期間屆滿後20日內
補提上訴理由書於本院（均須按他造當事人之人數附具繕本）「
切勿逕送上級法院」。
                                      書記官  蕭榮峰
中    華    民    國    98    年    6     月    25    日
附錄論罪科刑實體法條文：
刑法第349條第2項
搬運、寄藏、故買贓物或為牙保者，處5年以下有期徒刑、拘役
或科或併科 1 千元以下罰金。
（罰金部份業經刑法施行法第一條之一第二項前段提高30倍為新
台幣3萬元）
刑法施行法第一之一條（95年06月14日修正）：
中華民國九十四年一月七日刑法修正施行後，刑法分則編所定罰
金之貨幣單位為新臺幣。
九十四年一月七日刑法修正時，刑法分則編未修正之條文定有罰
金者，自九十四年一月七日刑法修正施行後，就其所定數額提高
為三十倍。但七十二年六月二十六日至九十四年一月七日新增或
修正之條文，就其所定數額提高為三倍。


司法院資訊處製作；財團法人民間司法改革基金會備份。
